【裁判字號】    99,抗,906
【裁判日期】    990618
【裁判案由】    假扣押
【裁判全文】
臺灣高等法院民事裁定                   99年度抗字第906號
抗  告  人  戎億建設股份有限公司
法定代理人  甲○○
上列抗告人因與相對人乙○○等間假扣押事件，對於中華民國99
年5月3日臺灣臺北地方法院99年度裁全字第1465號裁定提起抗告
，本院裁定如下：
    主  文
抗告駁回。
抗告訴訟費用由抗告人負擔。
    理  由
一、相對人即債權人聲請意旨略以：相對人分別於民國94、95年
    間與抗告人即債務人簽訂房屋、土地預定買賣契約書（下稱
    系爭契約）， 購買抗告人規劃興建之「碧潭有約-潭碧樓」
    房地，詎抗告人於簽約後，並未依約定之時程興建完工，依
    系爭契約第9條第4項約定，抗告人逾期完工每逾1 日應按相
    對人已繳付之房地總價款萬分之五計算違約金予相對人（相
    對人得請求之金額如附表所示）。茲因眾多承購戶已陸續對
    抗告人提起損害賠償訴訟，而抗告人又有規避賠償責任加速
    移轉其財產之脫產行為，相對人之上開債權顯有日後不能強
    制執行或甚難執行之虞，爰聲請願供擔保於新台幣1,176萬6
    ,613元（相對人請求假扣押之金額如附表所示）之範圍內准
    予假扣押等語。
二、按債權人就金錢請求或得易為金錢請求之請求，欲保全強制
    執行者，得聲請假扣押。假扣押非有日後不能強制執行或甚
    難執行之虞者，不得為之。請求及假扣押之原因應釋明之。
    前項釋明如有不足，而債權人陳明願供擔保或法院認為適當
    者，法院得定相當之擔保，命供擔保後為假扣押，民事訴訟
    法第522條第1項、第523條第1項及第526條第1項、第2 項分
    別定有明文。又證明與釋明在構成法院之心證上程度未盡相
    同，所謂證明者，係指當事人提出之證據方法，足使法院產
    生堅強之心證，可以完全確信其主張為真實而言，與釋明云
    者，為當事人提出之證據未能使法院達於確信之程度，僅在
    使法院得薄弱之心證，信其事實上之主張大概為如此者有間
    ，二者非性質上之區別，乃分量上之不同（最高法院95年台
    抗字第386 號裁判意旨參照）。次按所謂不能強制執行，如
    債務人浪費財產，增加負擔，或就其財產為不利益之處分或
    隱匿財產，將成為無資力之情形等是；所謂恐難執行，如債
    務人將移住遠方或逃匿等均屬之。
三、經查相對人主張伊等對抗告人有上開債權之事實，業據提出
    系爭契約、台北市政府捷運工程局函、台北縣政府工務局函
    、律師函及抗告人函為證（見原法院卷第9-110 頁），應認
    相對人已就本件假扣押請求之原因為釋明。又查相對人主張
    抗告人為規避賠償責任有加速移轉其財產行為之事實，亦據
    提出抗告人之財政部臺灣省北區國稅財產歸屬資料清單、土
    地登記第二類謄本及臺北縣新店地政事務所網路申領異動索
    引為證（見原法院卷第111-114 頁），足見相對人主張抗告
    人有移轉其財產之脫產情事，將使伊等之上開債權有日後不
    能強制執行或甚難執行之虞等語，尚非全然無據，應認相對
    人亦已就本件假扣押之原因為釋明；縱相對人之上開釋明有
    所不足，然相對人亦已陳明願就抗告人所受之損害供法院所
    定之擔保以補足之，是抗告論旨執此指摘原裁定不當，求予
    廢棄改判，為無理由。
四、據上論結，本件抗告為無理由，爰裁定如主文。
中    華    民    國    99    年    6     月    18    日
                    民事第十二庭
                        審判長法  官  陳駿璧
                              法  官  陳邦豪
                              法  官  李媛媛
正本係照原本作成。
本裁定除以適用法規顯有錯誤為理由外，不得再抗告。如提起再
抗告，應於收受後10日內委任律師為代理人向本院提出再抗告狀
。並繳納再抗告費新台幣１千元。
中    華    民    國    99    年    6     月    18    日
                              書記官  顧倪淑貞

司法院資訊處製作；財團法人民間司法改革基金會備份。
